【裁判字號】    98,裁,2972
【裁判日期】    981210
【裁判案由】    就業服務法
【裁判全文】
最  高  行  政  法  院  裁  定
                                      98年度裁字第2972號
上  訴  人  千慧人力仲介有限公司
代  表  人  甲○○○
                          送達代收人  王玉花
                          中市○區○○路341號4樓之9
被 上訴 人  桃園縣政府
代  表  人  乙○○
                          送達代收人  丙○○
                          園市縣○路1號4樓
上列當事人間就業服務法事件，上訴人對於中華民國98年8月18
日臺北高等行政法院98年度訴字第942號判決，提起上訴，本院
裁定如下：
    主  文
上訴駁回。
上訴審訴訟費用由上訴人負擔。
    理  由
一、按對於高等行政法院判決之上訴，非以其違背法令為理由，
    不得為之，行政訴訟法第242條定有明文。依同法第243條第
    1項規定，判決不適用法規或適用不當者，為違背法令；而
    判決有同條第2項所列各款情形之一者，為當然違背法令。
    是當事人對於高等行政法院判決上訴，如依行政訴訟法第24
    3條第1項規定，以高等行政法院判決有不適用法規或適用不
    當為理由時，其上訴狀或理由書應有具體之指摘，並揭示該
    法規之條項或其內容；若係成文法以外之法則，應揭示該法
    則之旨趣；倘為司法院解釋或本院之判例，則應揭示該判解
    之字號或其內容。如以行政訴訟法第243條第2項所列各款情
    形為理由時，其上訴狀或理由書，應揭示合於該條項各款之
    事實。上訴狀或理由書如未依此項方法表明，或其所表明者
    與上開法條規定不合時，即難認為已對高等行政法院判決之
    違背法令有具體之指摘，其上訴自難認為合法。
二、本件上訴人對於高等行政法院判決上訴，主張：被上訴人指
    稱上訴人於民國94年10月11日即已從事就業服務業務，但未
    有任何具體事證，蓋訴外人唐文容（下稱唐君）與李貞鳴（
    下稱李君）之訪談記錄中有關收取薪資及扣款部分資料，並
    無法直接或間接認定上訴人有違反就業服務法第34條第2款
    情事，被上訴人所依據之論理及經驗法則，不合一般性經驗
    法則，且違反行政程序法第43條規定。又依唐君所引進外籍
    勞工簽署之資料，上有臺灣仲介公司之名稱，可證明非上訴
    人所承辦，被上訴人並無其他積極確切證據足以認定上訴人
    有違法，自應廢棄原判決等語，為其理由。惟原判決認上訴
    人在取得行政院勞工委員會之設立許可之前，即於94年10月
    11日起從事就業服務業務，為雇主唐君辦理聘僱外勞印尼籍
    勞工MINTARSIH（護照號AA214734）之相關事宜，此由上訴
    人之總務人員王玉花（上訴人之負責人甲○○○之女）、上
    訴人之業務人員李君，與雇主唐君於被上訴人訪談時之訪談
    記錄內容可知，足認上訴人確實於轉介日即94年10月11日之
    後有收取雇主唐君交付之就業服務費，更足證上訴人有未經
    許可從事就業服務業務之行為等語，業已於理由中詳予論斷
    。上訴意旨僅指摘被上訴人之處分如何違法，非具體表明原
    判決合於不適用法規、適用法規不當、或行政訴訟法第243
    條第2項所列各款之情形，難認對該判決之如何違背法令已
    有具體之指摘。依首開規定及說明，應認其上訴為不合法。
三、據上論結，本件上訴為不合法，依行政訴訟法第249條第1項
    前段、第104條、民事訴訟法第95條、第78條，裁定如主文
    。
中    華    民    國    98    年    12    月    10    日
                    最高行政法院第二庭
                        審判長法官  鍾  耀  光
                              法官  侯  東  昇
                              法官  黃  秋  鴻
                              法官  黃  淑  玲
                              法官  鄭  小  康
以  上  正  本  證  明  與  原  本  無  異
中    華    民    國    98    年    12    月    10    日
                              書記官  王  史  民


司法院資訊處製作；財團法人民間司法改革基金會備份。
